337Edepot - Archives communales déposées de Melin
Archives Départementales de la Haute-Saône
Série Edepot
ARCHIVES COMMUNALES DEPOSEES. ARCHIVES DES INTERCOMMUNALITES.
337Edepot - Archives communales déposées de Melin
1738-1960
337Edepot1-29
Archives Départementales de la Haute-Saône 14B rue Miroudot St Ferjeux 70000 VESOUL
COMMUNE DE MELIN
Sources complémentaires aux Archives Départementales de la Haute-Saône: B 4220, états généraux, élections des députés et remontrances, plaintes et doléances des habitants de Melin (1789). B 7001, déclarations de propriéts faites en exécution de l'édit de 1749 dans la communauté. B 9399, affaires forestières (1700-1776). C 12 et 51, affaires diverses (XVIII° siècle). C 197, réparations au presbytère, arpentement du territoire (1782-1789). C 439, rôles et répartements des impositions (1729-1790). H 293, titres de léabbaye de Cherlieu concernant Melin (1264-1727). H 703 à 716, idem du prieuré de Morey (1537-1776). 78 E dépôt 7, archives municipales de Bougey, registre paroissial (1610-1692). 329 E dépôt, archives municipales de Malvillers, transaction entre l'abbaye de Cherlieu et les habitants de Malvillers d'une part, les bénédictions de Morey et la communauté de Melin d'autre part, au sujet des droits d'usage dans les bois (1706-1719).
Modalités d'entrée
Dépôt du 04/08/2005
Dernier ajout le 04/08/2005
Archives publiques
Sommaire
ARCHIVES ANCIENNES
CULTE (1738-1792)
337 Edepot 1-3
ARCHIVES MODERNES
ADMINISTRATION GENERALE DE LA COMMUNE (1827-1960)
337 Edepot 4-8
ETAT-CIVIL (...)
337 Edepot 9
POPULATION-AGRICULTURE (1836-1936)
337 Edepot 10-12
CONTIBUTIONS-ADMINISTRATIONS FINANCIERES (1827-1916)
337 Edepot 13-16
AFFAIRES MILITAIRES (1823-1930)
337 Edepot 17-18
POLICE-JUSTICE-HYGIENE PUBLIQUE ET SALUBRITE (1807-1939)
337 Edepot 19
ELECTIONS-PERSONNEL COMMUNAL (1831-1925)
337 Edepot 20-22
FINANCES DE LA COMMUNE (1828-1907)
337 Edepot 29
EDIFICES PUBLICS (...)
337 Edepot 23
BIENS ET BOIS COMMUNAUX-EAUX-DROITS DIVERS (1825-1940)
337 Edepot 24
VOIRIE (1824-1914)
337 Edepot 25
CULTE (1865-1896)
337 Edepot 26
ASSISTANCE ET PREVOYANCE (1861-1930)
337 Edepot 27
INSTRUCTION PUBLIQUE (1870-1900)
337 Edepot 28
- ARCHIVES ANCIENNES
  - CULTE
    - Registre paroissial de Melin, des granges de Marlay et des Montants (commune de Montigny-lès-Cherlieu): baptêmes, mariages, sépultures (décembre 1738-1774). La collection des registres déposés aux Archives Départementales par le greffe du Tribunal commence en 1700, avec des lacunes pour 1712 et de 1716 à 1737., 337 Edepot 1; GG1
      Support de substitution
      Cote 5Mi5R38
      Communicabilité
      Communicable
      Non communicable physiquement
      Raison: document microfilmé
      REGISTRE PAROISSIAL
      Thesaurus historique:
      registre paroissial
      Noms géographiques:
      MARLAY (granges de); MELIN; MONTANTS (LES)
    - Registre paroissial de Melin et dépendances: baptêmes, mariages, sépultures (1775-janvier 1792, un acte de mariage du 26 novembre 1782, extrait des registres de l'abbaye de Cherlieu). Dans ce registre, on remarque notamment l'acte de réception et d'exposition d'un reliquaire, offert à la paroisse par Sébastien Bricardet, capucin au couvent de Saint-Honoré à Paris (13 mai 1787)., 1775-1792; 337 Edepot 2; GG2
      MELIN
      Noms de personnes:
      BRICARDET (Sébastien)
      Noms d'organismes:
      Abbaye de Cherlieu
    - Extrait certifié du registre paroissial de Melin: baptêmes, mariages, sépultures., 1792; 337 Edepot 3; GG3
- ARCHIVES MODERNES
  - ADMINISTRATION GENERALE DE LA COMMUNE
    - Registre de délibérations du conseil municipal et arrêtés du maire (an II-an IV, an IX-1827)., An II-1827; 337 Edepot 4; D1
      REGISTRE; DELIBERATION; ARRETE DU MAIRE
      Thesaurus administratif:
      CONSEIL MUNICIPAL
    - Registre de délibérations du conseil municipal., 1827-1865; 337 Edepot 5; D2
      REGISTRE; DELIBERATION
    - Registre de délibérations du conseil municipal., 1865-1882; 337 Edepot 6; D3
    - Registre de délibérations du conseil municipal., 1882-1905; 337 Edepot 7; D4
    - Arrêtés du maire (1896-1932, 1 cahier). Répertoire des actes soumis à l'enregistrement (1834-1960)., 337 Edepot 8; D5
      ARRETE DU MAIRE; CAHIER; REPERTOIRE
  - ETAT-CIVIL
    - Extraits d'actes d'état-civil envoyés par d'autres communes en vue de mention ou de transcription, naissances, mariages, décès (1806-1846). Registre des mariages et décès délivré par le Directoire du district de Jussey (an III)., An III-1846; 337 Edepot 9; E1
      ETAT CIVIL
  - POPULATION-AGRICULTURE
    - Mouvement annuel de la population (1853-1855, 1859-1893, 1895-1906)., 1853-1906; 337 Edepot 10; F1
      POPULATION RURALE
    - Dénombrement quinquennal de la population: listes nominatives (1836-1851, 1866-1936)., 1836-1936; 337 Edepot 11; F2
      Cote 6Mi127
      DENOMBREMENT DE LA POPULATION
      RECENSEMENT DE POPULATION
    - Statistiques agricoles annuelles, états des récoltes (1858-1923). Registre des cultures (1902, 1952). Recensement de l'agriculture et du bétail (1929-1930). Recensement du bétail et disponibilités pour la boucherie ou la vente (1918). Taureau communal (1872-1921). Affiche: office agricole de la Haute-Saône "grands concours agricoles" (1931)., 1858-1931; 337 Edepot 12; F3
      STATISTIQUE; AFFICHE
      AGRICULTURE; PRODUCTION AGRICOLE
  - CONTIBUTIONS-ADMINISTRATIONS FINANCIERES
    - Etat de section (s.d.). Extrait des inscriptions de parcelles nouvellement ajoutées (1908)., 337 Edepot 13; G1
      ETAT DE SECTION
      FISCALITE IMMOBILIERE
    - Matrices générales., 1850-1877; 337 Edepot 14; G2
      MATRICE D'IMPOSITION
      FISCALITE DES PERSONNES; FISCALITE IMMOBILIERE; FISCALITE PROFESSIONNELLE
    - Matrices des générales., 1878-1916; 337 Edepot 15; G3
    - Matrices générales (1829-1838, 1842-1848). Toisé des bâtiments de la commune (1827). Listes des répartiteurs (1854-1903). Contributions sur les voitures et les chevaux (1863-1873). Téléphone. Etablissement d'un réseau, installation d'une cabine téléphonique (1903-1904)., 1827-1904; 337 Edepot 16; G4
      FISCALITE DES PERSONNES; FISCALITE IMMOBILIERE; FISCALITE PROFESSIONNELLE; TELEPHONE
  - AFFAIRES MILITAIRES
    - Tableaux de recensement des jeunes gens (1823-1840, 1842-1844, 1946-1851, 1853-1855, 1857-1859, 1861-1862, 1864-1870). Armée territoriale: tableau de recensement des classes 1855-1866. Etat nominatif des militaires de la commune décédés (1871). Logement et cantonnement des troupes: état des ressources (1878). Recensement des chevaux (1922, 1925, 1928-1929). Recensement des véhicules automobiles ou remorques (1923-1930). Etat récapitulatif des voitures attelées (1899)., 1823-1930; 337 Edepot 17; H1
      RECENSEMENT MILITAIRE
      CONSCRIPTION
    - Garde nationale: contrôle matricule, contrôle du service ordinaire, contrôle de la réserve, listes de recensement (1832). Jury de révision: listes nominatives(1840-1841). Etats nominatifs (1870). Relevés nominatifs, bulletins individuels (1832-1850). Elections des officiers et sous-officiers: procès-verbaux (1831-1848, 1870). Sapeurs-pompiers: marché pour l'achat d'une pompe à incendie (1873)., 1831-1873; 337 Edepot 18; H2
      LISTE NOMINATIVE; PROCES-VERBAL D'ELECTION
      SAPEUR POMPIER
      garde nationale
  - POLICE-JUSTICE-HYGIENE PUBLIQUE ET SALUBRITE
    - Police locale. Sinistres (1892-1894). Police générale. Souches de passeports (1807-1849, classement par ordre alphabétique des noms des bénéficiaires). Etrangers: avis de départ de la commune de Champlitte (1939). Justice: listes du jury (1849-1853, 1871). Hygiène publique et salubrité. Epidémie, choléra (1853-1855). Epizootie du typhus, dénombrement des animaux (1871)., 1807-1939; 337 Edepot 19; I1
      LISTE NOMINATIVE; PASSEPORT
      EPIDEMIE; JURY D'ASSISES; POLICE; PROTECTION SANITAIRE DU CHEPTEL
  - ELECTIONS-PERSONNEL COMMUNAL
    - Elections politiques: listes électorales (1840-1907, 1909, 1911-1914, 1919-1923). Chambre d'agriculture (1919), chambre de commerce (1921)., 1840-1923; 337 Edepot 20; K1
      LISTE ELECTORALE
      ELECTEUR
    - Elections municipales (1831-1925), élections au conseil général (1852-1914), élections législatives (1852-1914), vote pour l'élection du président de la République (1851), rétablissement de l'Empire (1852), plébiscite (1870), élections au conseil d'arrondissement (1861-1922), élections sénatoriales (1876-1919): procès-verbaux., 337 Edepot 21; K2
      PROCES-VERBAL D'ELECTION
      ELECTION CANTONALE; ELECTION LEGISLATIVE; ELECTION MUNICIPALE; ELECTION PRESIDENTIELLE; ELECTION SENATORIALE
    - Garde-forestier (an V). Garde-champêtre (1834-1903). Cantonnier, nomination (1862-1904), feuilles mensuelles de travail (1901-1907). Receveur, traitement (1867-1894). Pâtre (1896-1901). Secrétaire de mairie (1936)., An V-1936; 337 Edepot 22; K3
      PERSONNEL
  - FINANCES DE LA COMMUNE
    - Budgets (1828-1907). Comptes administratifs (1848-1850)., 337 Edepot 29; L1
      COMPTE ADMINISTRATIF; BUDGET
      FINANCES COMMUNALES
  - EDIFICES PUBLICS
    - Construction de 2 fontaines, 3 ponceaux et d'une tourelle à l'église (an IX). Réparations à l'église et aux fontaines (1903). Réparations à des fontaines et un puits (1844). Projet de réparations des couvertures de l'église, du presbytère et de l'école des garçons: devis (1882). Maison commune-école, reconstruction des murs de clôture, acquisition de maisons, appropriation de l'école de filles: devis (1828-1877). Fontaines, réparations: devis, construction avec conduite d'eau (1830-1866, 1 plan), entretien de la fontaine (1895), entretien et remontage de l'horloge (1896). Projet de couverture de 2 lavoirs: devis (1890). Remise de pompes à incendie, construction (1874, 1 plan). Presbytère, réparations, construction de murs: devis, suppression d'une servitude au jardin (1846-1897). Eglise, réparations: devis, subvention pour l'achat d'un tableau pour la décoration (1873-1882)., An IX-1903; 337 Edepot 23; M1
      PLAN
      EDIFICE CULTUEL; HOTEL DE VILLE; PRESBYTERE
  - BIENS ET BOIS COMMUNAUX-EAUX-DROITS DIVERS
    - Etat des biens ruraux (s.d.). Amodiations de communaux (1825-1921). Anticipations (1829, 1 plan). Ventes diverses: boues, vieux pavés (1881, 1921). Bois communaux. Aménagement (1867-1907). Location de la chasse (1863-1890). Ventes de bois (1877-1901). Amodiations de carrières dans les bois (1833, 1858-1904, 1 plan). Eaux. Construction d'un puits, d'une pompe: 1 plan (1838-1851). Droits divers. concessions au cimetière (1889-1890, 1938, 1940)., 1825-1940; 337 Edepot 24; N1
      AMENAGEMENT FORESTIER; BAUX RURAUX; CARRIERE; CHASSE; CONCESSION FUNERAIRE
  - VOIRIE
    - Voirie urbaine. Travaux dans les rues: devis (1833), rigoles pavées et aqueducs (1885, 1901, 5 plans). Petite voirie. Chemin vicinal de Melin à Preigney, anticipation (2 plans), travaux (1833). Chemin vicinal ordinaire n°6, de Melin à Montigny-lès-Cherlieu, élargissement (1835, 1877, 1893). Chemin de petite communication n° 3, de Melin à Oigney, élargissement (1836-1880). Chemin de petite communication n° 2, de Melin à Malvillers, élargissement, travaux (1841-1872, 1 plan). Chemin vicinal n° 1, de Malvillers à Oigney, construction d'un canal couvert et de 2 aqueducs, subvention industrielle (1885-1901). Chemin vicinal n° 5, de Melin à la gare de Melin-Lavigney, création (1913-1914, 3 plans). Chemin de grande communication n° 14, de Combeaufontaine à Faverney, fonds centralisés (1837-1861). Chemins vicinaux, tableaux généraux, état de classement, travaux (1824-1896, 1 plan). Régime des eaux. Curage des ruisseaux (1906)., 1824-1914; 337 Edepot 25; O1
      CHEMIN RURAL; COURS D'EAU; ROUTE DEPARTEMENTALE; VOIE COMMUNALE
  - CULTE
    - Culte catholique. Subventions à la fabrique: correspondance, extraits de délibérations (1865-1891). Traitement du curé (1871, 1881). Rétablissement de l'abonnement au casuel (1896). Culte protestant. Création d'une place de pasteur à Vesoul (1872)., 1865-1896; 337 Edepot 26; P1
      CORRESPONDANCE; DELIBERATION
      VIE RELIGIEUSE
      MELIN; VESOUL
  - ASSISTANCE ET PREVOYANCE
    - Médecine gratuite: listes des indigents (1860, 1870-1905), fourniture de médicaments (1886, 1888), nomination d'un médecin (1862). Vaccinations: listes des enfants et jeunes gens qui doivent être vaccinés (1928, 1930). Bureau de bienfaisance, nomination des membres (1861, 1898-1904), installation du bureau (1862)., 1861-1930; 337 Edepot 27; Q1
      LISTE NOMINATIVE
      PROTECTION SOCIALE
  - INSTRUCTION PUBLIQUE
    - Listes des enfants admis gratuitement (1870-1880). Commission municipale scolaire, élections des membres (1882, 1892-1900)., 1870-1900; 337 Edepot 28; R1
      VIE SCOLAIRE